【裁判字號】    89,易,546
【裁判日期】    890613
【裁判案由】    違反區域計劃法
【裁判全文】
臺灣士林地方法院刑事判決                          八十九年度易字第五四六號
    公  訴  人  臺灣士林地方法院檢察署檢察官
    被      告  乙○○
右列被告因違反區域計劃法案件，經檢察官聲請簡易判決處刑（八十八年度偵字第九
九八二號），本院訊問被告後（八十八年度湖簡字第九四三號），認應適用通常程序
審理，判決如左：
        主  文
乙○○無罪。
        理    由
一、公訴意旨如附件起訴書所載。
二、按犯罪事實應依證據認定之，無證據不得推定其犯罪事實，刑事訴訟法第一百五
    十四條定有明文。又違反區域計畫法第十五條第一項之管制使用土地者，該管直
    轄市、縣（市）政府得限期令其變更使用或拆除其建築物恢復原狀；違反前條規
    定不依限變更土地使用或拆除建築物恢復土地原狀者，得依行政執行法辦理外，
    並得處六個月以下有期徒刑、拘役或科三千元以下罰金，區域計畫法第二十一條
    、二十二條分別定有明文，故依區域計畫法第二十二條規定科違反人刑事責任，
    自以行為人未依縣（市）政府限期變更使用或折除建築物為必要。訊據被告乙○
    ○堅決否認涉有上開罪嫌，辯稱：伊未收到縣政府拆除之通知，都是通知伊兒子
    ，且該區有一個是伊父親時代即有的古墓，一個是伊二弟的墓，並非伊借給親友
    所蓋的，只有一個去年才蓋，伊有同意他們，伊兒子不知此事等語。經查：本件
    坐落台北縣三芝鄉○○○○段楓子林小段七九之五地號土地，為被告之子甲○○
    所有，使用分區及編定使用種類為一般農業區農牧用地，此有土地登記簿謄本一
    份附卷可稽，而該土地違反編定管制使用土地其上興建墳墓二座，面積分別為０
    ．００二六公頃、０．０一五四公頃，並由台北縣政府通知地主甲○○於十五日
    內恢復原編定使用，然屆期仍未恢復原編定使用，此有台北縣三芝鄉公所函文、
    台北縣政府函文、收件回執、現場照片、台北縣三芝鄉非都市土地違規使用案件
    處理查報表、現場圖、台灣士林地方法院檢察署勘驗筆錄、台北縣淡水地政事務
    所土地複丈成果圖等在卷可佐，然主管機關即台北縣政府發函通知限期恢復原編
    定使用之對象均為甲○○，有上開函文及收件回執可參，並未通知被告乙○○。
    查被告為本件行為人，然其未受主管機關發函通知限期改善，即與區域計畫法第
    二十二條之構成要件不相當。此外，復查無其他積極證據，足資證明被告確有上
    開犯行，不能證明其犯罪，揆諸前揭說明，爰為無罪之判決。
據上論斷，應依刑事訴訟法第四百五十二條、第三百零一條第一項，判決如主文。
中      華      民      國      八十九      年      六      月  十三    日
                                  臺灣士林地方法院刑事第二庭
                                      法  官  楊  迺  伶
右正本證明與原本無異。
如不服本判決，應於判決送達後十日內，向本院提出上訴狀。
      書記官  趙  彩  彤
中      華      民      國      八十九      年      六      月   十四   日


司法院資訊處製作；財團法人民間司法改革基金會備份。
